【裁判字號】    95,交聲,466
【裁判日期】    950426
【裁判案由】    交管條例聲異
【裁判全文】
臺灣板橋地方法院交通裁定             95年度交聲字第466號
原處分機關  交通部公路總局臺北區監理所
異  議  人  乙○○
上列異議人因不服原處分機關於民國95年2 月24日所為北監自裁
字第裁40-AIJ308066號違反道路交通管理事件裁決書所為處分，
經聲明異議，本院裁定如下：
    主  文
異議駁回。
    理  由
一、本件聲明異議意旨詳如附件聲明異議狀所載。
二、按「汽車駕駛人轉彎時，有左列情形之一者，處二百元以上
    六百元以下罰鍰：四、在多車道右轉彎，不先駛入外側車道
    ，或多車道左轉彎，不先駛入內側車道者」、「汽車駕駛人
    有左列各款所列條款之一者，除依原條款處罰鍰外，並予記
    點：一、有第三十三條、第三十八條第一項、第四十條第一
    項、第四十五條、第四十七條第一款至第四款、第四十八條
    、第四十九條或第六十條第一項、第二項第一款至第三款情
    形之一者，各記違規點數一點」，道路交通管理處罰條例第
    48條第4 款及第63條第1 項第1 款定有明文。
三、經查：異議人於民國（下同）95年1 月19日10時19分許，駕
    駛6797-FH 號自用小客車，沿台北市○○○路○ 段多車道之
    中間車道往西行駛，在行經上開路段與松仁路口時（按上開
    路段在路口處計有三線車道），未依規定先駛入內側車道，
    即逕自上開路段中間車道左轉往松仁路行駛，而遭當時正站
    在上開路口靠新光三越百貨公司處之轉角處警員甲○○當場
    攔停舉發乙情，不僅業據證人甲○○到院證稱：「我當時站
    在忠孝東路五段與松仁路的西南角，算是在松仁路上，就是
    靠近新光三越百貨公司的路口轉角處，我當時看到異議人駕
    駛67 97-FH自小客車沿忠孝東路五段往西行駛於第二車道，
    就是我庭呈現場照片上我所編寫「２」的車道（庭呈現場照
    片兩只），號誌變換為左轉指示箭頭時，直行左轉都可以，
    我就在上開位置看到異議人駕車沿上開第「２」車道過停止
    線左轉往松仁路行駛，所以我才攔停舉發他」、「（當天是
    否因同樣原因同時攔停其他車輛？）有，但同時攔停幾輛車
    我已經忘記了」、「（依你所述，你同時攔停同樣違規行為
    之車輛不只一輛，是否會有誤認或誤判的情形？）不可能。
    我剛才就異議人的違規陳述，都是正確的」等語明確，並提
    出上開路口現場照片2 紙可佐，亦據異議人於當天警員甲○
    ○所製作舉發單上親自簽名無訛，此有證人甲○○所提出舉
    發單影本乙紙，在卷可稽，應堪認定。異議人雖辯稱其當時
    係行駛上開路段之內側車道左轉松仁路云云，惟既未提出任
    何積極事證為憑，且核與證人甲○○上開證述之情節及經異
    議人本人親自在上開舉發單上簽名無訛乙情不符，自不足為
    有利異議人認定之依據，至為顯然。綜上所述，本件原處分
    機關以異議人上開違規行為明確，依道路交通管理處罰條例
    第48條第4 款及第63條第1 項第1 款之規定，裁處異議人新
    台幣（下同）6 百元之罰鍰，並記違規點數1 點，揆諸上述
    ，應無任何違法或不當之處，至為灼然。茲本件異議人雖不
    服原處分機關所為上開裁決書之處分，聲明異議，惟其空言
    指摘云云，揆諸上述，為無理由，應予駁回。
據上論斷，應依道路交通案件處理辦法第19條，裁定如主文。
中    華    民    國    95    年    4     月    26    日
                    交通法庭  法  官  林  晏  鵬
上列正本證明與原本無異。
如不服本裁定，應於裁定送達後五日內向本院提出抗告狀。
                              書記官  陳  君  偉
中    華    民    國    95    年    4     月    26    日


司法院資訊處製作；財團法人民間司法改革基金會備份。
